{"present": {"1 Singular": {"Affirmative": "molaim", "Question": "an molaim?", "Negative": "n\u00ed mholaim"}, "2 Singular": {"Affirmative": "molann t\u00fa", "Question": "an molann t\u00fa?", "Negative": "n\u00ed mholann t\u00fa"}, "3 Singular": {"Male": {"Affirmative": "molann s\u00e9", "Question": "an molann s\u00e9?", "Negative": "n\u00ed mholann s\u00e9"}, "Female": {"Affirmative": "molann s\u00ed", "Question": "an molann s\u00ed?", "Negative": "n\u00ed mholann s\u00ed"}}, "1 Plural": {"Compressed": {"Affirmative": "molaimid", "Question": "an molaimid?", "Negative": "n\u00ed mholaimid"}, "Extended": {"Affirmative": "molann muid", "Question": "an molann muid?", "Negative": "n\u00ed mholann muid"}}, "2 Plural": {"Affirmative": "molann sibh", "Question": "an molann sibh?", "Negative": "n\u00ed mholann sibh"}, "3 Plural": {"Affirmative": "molann siad", "Question": "an molann siad?", "Negative": "n\u00ed mholann siad"}, "Passive": {"Affirmative": "moltar", "Question": "an moltar?", "Negative": "n\u00ed mholtar"}}, "future": {"1 Singular": {"Affirmative": "molfaidh m\u00e9", "Question": "an molfaidh m\u00e9?", "Negative": "n\u00ed mholfaidh m\u00e9"}, "2 Singular": {"Affirmative": "molfaidh t\u00fa", "Question": "an molfaidh t\u00fa?", "Negative": "n\u00ed mholfaidh t\u00fa"}, "3 Singular": {"Male": {"Affirmative": "molfaidh s\u00e9", "Question": "an molfaidh s\u00e9?", "Negative": "n\u00ed mholfaidh s\u00e9"}, "Female": {"Affirmative": "molfaidh s\u00ed", "Question": "an molfaidh s\u00ed?", "Negative": "n\u00ed mholfaidh s\u00ed"}}, "1 Plural": {"Compressed": {"Affirmative": "molfaimid", "Question": "an molfaimid?", "Negative": "n\u00ed mholfaimid"}, "Extended": {"Affirmative": "molfaidh muid", "Question": "an molfaidh muid?", "Negative": "n\u00ed mholfaidh muid"}}, "2 Plural": {"Affirmative": "molfaidh sibh", "Question": "an molfaidh sibh?", "Negative": "n\u00ed mholfaidh sibh"}, "3 Plural": {"Affirmative": "molfaidh siad", "Question": "an molfaidh siad?", "Negative": "n\u00ed mholfaidh siad"}, "Passive": {"Affirmative": "molfar", "Question": "an molfar?", "Negative": "n\u00ed mholfar"}}, "past": {"1 Singular": {"Affirmative": "mhol m\u00e9", "Question": "ar mhol m\u00e9?", "Negative": "n\u00edor mhol m\u00e9"}, "2 Singular": {"Affirmative": "mhol t\u00fa", "Question": "ar mhol t\u00fa?", "Negative": "n\u00edor mhol t\u00fa"}, "3 Singular": {"Male": {"Affirmative": "mhol s\u00e9", "Question": "ar mhol s\u00e9?", "Negative": "n\u00edor mhol s\u00e9"}, "Female": {"Affirmative": "mhol s\u00ed", "Question": "ar mhol s\u00ed?", "Negative": "n\u00edor mhol s\u00ed"}}, "1 Plural": {"Compressed": {"Affirmative": "mholamar", "Question": "ar mholamar?", "Negative": "n\u00edor mholamar"}, "Extended": {"Affirmative": "mhol muid", "Question": "ar mhol muid?", "Negative": "n\u00edor mhol muid"}}, "2 Plural": {"Affirmative": "mhol sibh", "Question": "ar mhol sibh?", "Negative": "n\u00edor mhol sibh"}, "3 Plural": {"Compressed": {"Affirmative": "mhol siad", "Question": "ar mhol siad?", "Negative": "n\u00edor mhol siad"}, "Extended": {"Affirmative": "mholadar", "Question": "ar mholadar?", "Negative": "n\u00edor mholadar"}}, "Passive": {"Affirmative": "moladh", "Question": "ar moladh?", "Negative": "n\u00edor moladh"}}, "condi": {"1 Singular": {"Affirmative": "mholfainn", "Question": "an molfainn?", "Negative": "n\u00ed mholfainn"}, "2 Singular": {"Affirmative": "mholf\u00e1", "Question": "an molf\u00e1?", "Negative": "n\u00ed mholf\u00e1"}, "3 Singular": {"Male": {"Affirmative": "mholfadh s\u00e9", "Question": "an molfadh s\u00e9?", "Negative": "n\u00ed mholfadh s\u00e9"}, "Female": {"Affirmative": "mholfadh s\u00ed", "Question": "an molfadh s\u00ed?", "Negative": "n\u00ed mholfadh s\u00ed"}}, "1 Plural": {"Compressed": {"Affirmative": "mholfaimis", "Question": "an molfaimis?", "Negative": "n\u00ed mholfaimis"}, "Extended": {"Affirmative": "mholfadh muid", "Question": "an molfadh muid?", "Negative": "n\u00ed mholfadh muid"}}, "2 Plural": {"Affirmative": "mholfadh sibh", "Question": "an molfadh sibh?", "Negative": "n\u00ed mholfadh sibh"}, "3 Plural": {"Compressed": {"Affirmative": "mholfaid\u00eds", "Question": "an molfaid\u00eds?", "Negative": "n\u00ed mholfaid\u00eds"}, "Extended": {"Affirmative": "mholfadh siad", "Question": "an molfadh siad?", "Negative": "n\u00ed mholfadh siad"}}, "Passive": {"Affirmative": "mholfa\u00ed", "Question": "an molfa\u00ed?", "Negative": "n\u00ed mholfa\u00ed"}}, "imper": {"1 Singular": {"Affirmative": "molaim!", "Negative": "n\u00e1 molaim!"}, "2 Singular": {"Affirmative": "mol!", "Negative": "n\u00e1 mol!"}, "3 Singular": {"Male": {"Affirmative": "moladh s\u00e9!", "Negative": "n\u00e1 moladh s\u00e9!"}, "Female": {"Affirmative": "moladh s\u00ed!", "Negative": "n\u00e1 moladh s\u00ed!"}}, "1 Plural": {"Compressed": {"Affirmative": "molaimis!", "Negative": "n\u00e1 molaimis!"}, "Extended": {"Affirmative": "moladh muid!", "Negative": "n\u00e1 moladh muid!"}}, "2 Plural": {"Affirmative": "molaig\u00ed!", "Negative": "n\u00e1 molaig\u00ed!"}, "3 Plural": {"Compressed": {"Affirmative": "molaid\u00eds!", "Negative": "n\u00e1 molaid\u00eds!"}, "Extended": {"Affirmative": "moladh siad!", "Negative": "n\u00e1 moladh siad!"}}, "Passive": {"Affirmative": "moltar!", "Negative": "n\u00e1 moltar!"}}, "pastConti": {"1 Singular": {"Affirmative": "mholainn", "Question": "an molainn?", "Negative": "n\u00ed mholainn"}, "2 Singular": {"Affirmative": "mholt\u00e1", "Question": "an molt\u00e1?", "Negative": "n\u00ed mholt\u00e1"}, "3 Singular": {"Male": {"Affirmative": "mholadh s\u00e9", "Question": "an moladh s\u00e9?", "Negative": "n\u00ed mholadh s\u00e9"}, "Female": {"Affirmative": "mholadh s\u00ed", "Question": "an moladh s\u00ed?", "Negative": "n\u00ed mholadh s\u00ed"}}, "1 Plural": {"Compressed": {"Affirmative": "mholaimis", "Question": "an molaimis?", "Negative": "n\u00ed mholaimis"}, "Extended": {"Affirmative": "mholadh muid", "Question": "an moladh muid?", "Negative": "n\u00ed mholadh muid"}}, "2 Plural": {"Affirmative": "mholadh sibh", "Question": "an moladh sibh?", "Negative": "n\u00ed mholadh sibh"}, "3 Plural": {"Compressed": {"Affirmative": "mholaid\u00eds", "Question": "an molaid\u00eds?", "Negative": "n\u00ed mholaid\u00eds"}, "Extended": {"Affirmative": "mholadh siad", "Question": "an moladh siad?", "Negative": "n\u00ed mholadh siad"}}, "Passive": {"Affirmative": "mholta\u00ed", "Question": "an molta\u00ed?", "Negative": "n\u00ed mholta\u00ed"}}, "subj": {"1 Singular": {"Affirmative": "go mola m\u00e9", "Negative": "n\u00e1r mhola m\u00e9"}, "2 Singular": {"Affirmative": "go mola t\u00fa", "Negative": "n\u00e1r mhola t\u00fa"}, "3 Singular": {"Male": {"Affirmative": "go mola s\u00e9", "Negative": "n\u00e1r mhola s\u00e9"}, "Female": {"Affirmative": "go mola s\u00ed", "Negative": "n\u00e1r mhola s\u00ed"}}, "1 Plural": {"Compressed": {"Affirmative": "go molaimid", "Negative": "n\u00e1r mholaimid"}, "Extended": {"Affirmative": "go mola muid", "Negative": "n\u00e1r mhola muid"}}, "2 Plural": {"Affirmative": "go mola sibh", "Negative": "n\u00e1r mhola sibh"}, "3 Plural": {"Affirmative": "go mola siad", "Negative": "n\u00e1r mhola siad"}, "Passive": {"Affirmative": "go moltar", "Negative": "n\u00e1r mholtar"}}, "verbal noun": "moladh", "verbal adjective": "molta"}